Minutes et répertoires du notaire Yves BOURGEOIS, 20 septembre 1539 - 26 août 1549 (étude XXXIII)
Archives nationales
- Minutes de Yves BOURGEOIS, 15 octobre 1532 - 26 août 1549; MC/ET/XXXIII/16 - MC/ET/XXXIII/23
  - Minutes. 1547, mai - 1549, 26 août, mai 1547 - 26 août 1549; MC/ET/XXXIII/22; registre
    - Transaction entre Marion Retodet, veuve de Didier Brosses, savetier et manouvrier, rue du Bon Puits, en son nom et au nom de ses enfants mineurs, d'une part, et Claude Gervais, manouvrier, aux faubourgs Saint-Victor, au Clos d'Albiac, actuellement détenu dans les prisons de la justice de Saint
      accord; indemnité; Bon-Puits (rue du); Saint-Victor (rue); Bûcherie (rue de la); Gervais, Claude; Brosses, Didier; Retodet, Marion; Jubin, Tristan; Doyet, Jeuffrine; Gervais, Eusèbe; jardinier; journalier; charcutier; bottier; journalier
    - Vente par Pierre Barthomier, seigneur d'Olivet, chanoine de Chartres, demeurant à Paris, à François Crozon, notaire au Châtelet, de 25 l. t. de rente, constituées, le 28 mars 1541, au profit du cédant par Michel Le Maignan, avocat en Parlement, sur ses biens et héritages, notamment sur une maison, contenant plusieurs corps de bâtiments, cour et jardin, rue des Noyers, devant l'église Notre-Dame des Carmes, à l'enseigne, sur la porte, du Mouton; ladite vente comprenant la dernière année d'arrérages; prix: 300 l. t., 6 mai 1549; MC/ET/XXXIII/22; fol. 7 Vo
      Ernest Coyecque, Recueil d'actes notariés relatifs à l'histoire de Paris et de ses environs au XVIe siècle [étude XXXIII], t. II, 1532-1555 [3002 actes], Paris, 1923, p. 282, notice n° 4997 (instrument de recherche imprimé dématérialisé dont la version intégrale est accessible en ligne par la rubrique 'Autres instruments de recherche', voir contexte dans le Plan d’orientation général - Notaires de Paris, guides thématiques du Minutier).
      acte de vente; Noyers (rue des); Barthomier, Pierre; Crozon, François; Le Maignan, Michel; avocat au parlement (Ancien Régime); notaire
    - Caution solidaire de Jean Bissauge, bourgeois de Paris, rue des Noyers, pour le bail, du 13 mai 1549 au 1er mars 1552, de sa cure de Louzouer, diocèse de Sens, consenti, par acte passé à Amiens, le 13 mai 1549, par Nicole de Y, chancelier et chanoine d'Amiens, à Étienne Bergeron, prêtre, demeurant à Louzouer, à la suite du décès d'Émond de 'Levisse', fermier de ladite cure; le preneur paiera 122 l. 10 s. t. à la Saint-Jean prochaine et 100 l. t. à chaque terme de Noël et de la Saint-Jean suivant, le tout payable à Paris, au domicile d'Antoine Noiret, chanoine d'Amiens, au collège du Cardinal Le Moine; engagement du preneur et de Jean Laurens le jeune, laboureur, à Saint-Hilaire-les-Andrésis, de désintéresser la caution., 17 mai 1549; MC/ET/XXXIII/22; fol. 23
      Ernest Coyecque, Recueil d'actes notariés relatifs à l'histoire de Paris et de ses environs au XVIe siècle [étude XXXIII], t. II, 1532-1555 [3002 actes], Paris, 1923, p. 282, notice n° 4998 (instrument de recherche imprimé dématérialisé dont la version intégrale est accessible en ligne par la rubrique 'Autres instruments de recherche', voir contexte dans le Plan d’orientation général - Notaires de Paris, guides thématiques du Minutier).
      cautionnement; Sens (Yonne); Noyers (rue des); Amiens (Somme); Saint-Hilaire (Essonne); Levisse, Emond de; Bergeron, Etienne; Bissauge, Jean; Laurens, Jean (le jeune); Y, Nicole de; Noiret, Antoine; administrateur; chanoine; curé; agriculteur
    - Cession par Jean Hulpeau, libraire, rue Bordelle, maison à l'enseigne de l'Image Saint-Pierre, à Jean Martin, marchand, bourgeois de Paris, des quatre ans et trois termes restant à courir, à compter de la Saint-Jean prochaine, du bail de ladite maison, à lui consenti par Philippe Le Jay, marchand de draps de soie, bourgeois de Paris, et engagement de vider les lieux à la date sus-indiquée, 'pourveu touteffoys qu'il puisse trouver aultre maison et logys ailleurs, et là où il n'en pouroit trouver, il tiendra dud. acceptant, aud. tiltre, le corps d'hostel qu'il tient de présent en ses mains, ... jusques au jour Sainct Remy prochainement venant seullement, en payant... loyer au prys de cinquante livres tournois pour la totalité...'; [Suite de la description dans les informations complémentaires], 17 mai 1549; MC/ET/XXXIII/22; fol. 26
      prix de la cession: vingt écus d'or soleil, dont six écus versés, et le reste à payer comme suit: quatre écus à la Saint-Jean et dix à la Saint-Remi. En marge, mention du désistement des parties, en date du 31 août 1549.
      Ernest Coyecque, Recueil d'actes notariés relatifs à l'histoire de Paris et de ses environs au XVIe siècle [étude XXXIII], t. II, 1532-1555 [3002 actes], Paris, 1923, p. 282, notice n° 4999 (instrument de recherche imprimé dématérialisé dont la version intégrale est accessible en ligne par la rubrique 'Autres instruments de recherche', voir contexte dans le Plan d’orientation général - Notaires de Paris, guides thématiques du Minutier).
      cession; Bordelle (rue); Saint-Pierre (image); Martin, Jean; Hulpeau, Jean; Le Jay, Philippe; commerçant; négociant; libraire
    - Bail, pour quatre ans, à compter de la Saint-Remi prochaine, par ledit Jean Martin à Pierre Germain, couturier, rue Saint-Jean-de-Beauvais, de 'deux ouvrouers sur rue, une salle joignant l'ung desd. ouvrouers, ung sellier, devisé de closture d'ays, estant en partie soubz lad. salle et partie soubz l'ouvrouer que tient à présent Jean Hulpeau, et néantmoings ainsi que led. cellier se comporte selon lad. cloyson d'ays, qui est à ung bout des caves de lad. maison, tenant à la montée de l'ouvrouer dud. Hulpeau, deux chambres estans au second estaige, ayant veue sur la rue, avec les deux boulges servans à icelles, ayans veue sur les jardins ...', [Suite de la description dans les informations complémentaires], 23 mai 1549; MC/ET/XXXIII/22; fol. 31
      le tout dépendant de ladite maison, 'pour aller èsquelles chambres et boulge led. preneur ou ses gens ou de par luy auront leur passaige par l'allée et viz commune de lad. maison, et ce despuys les six heures du matin jusques à neuf heures du soyr seullement...'.
      Prix: 47 l. 10 s. t.
      Ernest Coyecque, Recueil d'actes notariés relatifs à l'histoire de Paris et de ses environs au XVIe siècle [étude XXXIII], t. II, 1532-1555 [3002 actes], Paris, 1923, p. 282, notice n° 5000 (instrument de recherche imprimé dématérialisé dont la version intégrale est accessible en ligne par la rubrique 'Autres instruments de recherche', voir contexte dans le Plan d’orientation général - Notaires de Paris, guides thématiques du Minutier).
      bail; Saint-Jean-de-Beauvais (rue); Germain, Pierre; Martin, Jean; Hulpeau, Jean; tailleur d'habits
    - Engagement par Michel Chauvière, maître des basses-oeuvres, rue de Beauvais, et par Jamet Soué, voiturier par terre, rue de Champfleury, près Saint-Honoré: 1o de verser au collège de Presles, à la Saint-Remi prochaine, à moins qu'on ne la déduise du prix du marché ci-dessous mentionné, la somme de 14 l. t. à laquelle les parties ont transigé pour les dépens de la poursuite engagée par ledit collège, pour inexécution de marché et pour trop reçu, contre ledit Michel Chauvière et Simon Barbier, actuellement détenu au Châtelet, en vertu du marché passé entre eux, le 26 mars 1549, pour la vidange des privés du collège; [Suite de la description dans les informations complémentaires], 27 mai 1549; MC/ET/XXXIII/22; fol. 33 Vo
      d'un toisé fait le 25 mai précédent par Bastien de Soissons, il résulte que lesdits Chauvière et Barbier ont seulement vidangé dix toises; 2o de faire la vidange de ladite fosse, à la Saint-Remi prochaine, aux conditions du marché précité; 3o de 'restablir... ce qu'il convient de présent restablyr èsd. privez et siége d'iceulx, en bon estat, dedans demain..., à la charge touteffoys que incontinant led. restablissement faict, lesd. du colleige ou procureur pour eulx seront tenuz consentir... l'eslargissement... d'icelluy Barbier jusques aud. jour Sainct Remy prochainement venant...'.
      Ernest Coyecque, Recueil d'actes notariés relatifs à l'histoire de Paris et de ses environs au XVIe siècle [étude XXXIII], t. II, 1532-1555 [3002 actes], Paris, 1923, p. 283, notice n° 5001 (instrument de recherche imprimé dématérialisé dont la version intégrale est accessible en ligne par la rubrique 'Autres instruments de recherche', voir contexte dans le Plan d’orientation général - Notaires de Paris, guides thématiques du Minutier).
      quittance; Beauvais (rue de); Presles (collège de); Saint-Honoré (église); Chauvière, Michel; Soissons, Bastien de; Barbier, Simon; Soué, Jamet; transporteur de marchandises
    - Titre-nouvel passé par Thibault Charron, libraire, bourgeois de Paris, rue des Carmes, maison à l'enseigne de l'Image Saint-Jean, et par sa femme, Nicole de La Barre, fille et seule héritière de Nicole de La Barre, imprimeur, bourgeois de Paris, pour une rente de 4 l. p., [Suite de la description dans les informations complémentaires], 5 juin 1549; MC/ET/XXXIII/22; fol. 42 Vo
      dont la moitié rachetable, moyennant laquelle le collège de Presles avait aliéné, sous faculté de réméré, ladite maison de l'Image Saint-Jean, comprenant un corps de bâtiment sur la rue des Carmes, autrement dite rue Saint-Hilaire, devant le collège des Lombards, un petit corps de bâtiment derrière, cour entre deux, et un jardin à la suite, tenant en haut, vers Saint-Hilaire, à la maison et jeu de paume de la Petite Cuiller, d'autre, par bas, vers le collège de Presles, à la maison à l'enseigne de l'Image Saint-Martin, aboutissant 'à une place où solloit avoir une ruelle, appellée la ruelle Jousseline...'.
      Ernest Coyecque, Recueil d'actes notariés relatifs à l'histoire de Paris et de ses environs au XVIe siècle [étude XXXIII], t. II, 1532-1555 [3002 actes], Paris, 1923, p. 283, notice n° 5002 (instrument de recherche imprimé dématérialisé dont la version intégrale est accessible en ligne par la rubrique 'Autres instruments de recherche', voir contexte dans le Plan d’orientation général - Notaires de Paris, guides thématiques du Minutier).
      titre nouvel; Carmes (rue des); Saint-Hilaire (rue); Saint-Martin (image); Saint-Jean (image); Presles (collège de); Bouvart (impasse); La Barre, Nicole de; Charron, Thibault; libraire; imprimeur
    - Vente par Mathieu Champigneau, écolier étudiant en l'Université, demeurant au collège de Montaigu, étudiant audit collège et y servant d'aide au boulanger, à son frère, Pierre Champigneau, tisserand en toiles, à Longcourt, paroisse de Juranville ('Jusanville'), près Beaune en Gâtinais, 'affin de luy subvenir à avoir livres pour estudier oud. colleige, pour parvenir à la communaulté des pauvres d'icelluy, où il espère de brief estre receu', du septième par indivis, provenant de la succession de ses père et mère, Jean Champigneau, laboureur, et Étiennette Portau, d'un demi-arpent de vigne au terroir de Coudray, paroisse de Beaumont-le-Bois, au pays de Gâtinais, moyennant 100 s. t., 10 juin 1549; MC/ET/XXXIII/22; fol. 52
      Ernest Coyecque, Recueil d'actes notariés relatifs à l'histoire de Paris et de ses environs au XVIe siècle [étude XXXIII], t. II, 1532-1555 [3002 actes], Paris, 1923, p. 283, notice n° 5003 (instrument de recherche imprimé dématérialisé dont la version intégrale est accessible en ligne par la rubrique 'Autres instruments de recherche', voir contexte dans le Plan d’orientation général - Notaires de Paris, guides thématiques du Minutier).
      acte de vente; Beaumont (Yonne); Juranville (Loiret); Montaigu (collège de); Portau, Etiennette; Champigneau, Mathieu; Champigneau, Pierre; Champigneau, Jean; agriculteur; étudiant; tisserand
    - Bail, pour six ans, par Geoffroy Luillier, seigneur de 'Courlanges', conseiller du Roi et maître ordinaire en la Chambre des comptes, à frère Gabriel de Guzman, abbé de Longpont, diocèse de Soissons, d'une maison, contenant plusieurs corps de bâtiments, dite la maison de la Tête noire, rue des Mathurins, autrement dite rue du Palais 'du Terme', devant l'hôtel d'Harcourt, avec une étable dépendant d'une petite maison sise en face de la Tête noire et contiguë à l'hôtel d'Harcourt, le tout appartenant au bailleur du chef de sa femme, Marie Féret; [Suite de la description dans les informations complémentaires], 10 juin 1549; MC/ET/XXXIII/22; fol. 53 Vo
      prix: 160 l. t. par an, payables par terme et d'avance.
      Si le procès pendant entre le bailleur et Gilles Lemaistre, conseiller et avocat du Roi, à cause de l'étable et du logis au-dessus, se terminait, en cours de bail, par l'éviction du bailleur, celui-ci n'aurait d'autre obligation envers le preneur que de réduire le loyer à dire d'experts.
      Ernest Coyecque, Recueil d'actes notariés relatifs à l'histoire de Paris et de ses environs au XVIe siècle [étude XXXIII], t. II, 1532-1555 [3002 actes], Paris, 1923, p. 283, notice n° 5004 (instrument de recherche imprimé dématérialisé dont la version intégrale est accessible en ligne par la rubrique 'Autres instruments de recherche', voir contexte dans le Plan d’orientation général - Notaires de Paris, guides thématiques du Minutier).
      bail; obligation; Soissons (Aisne); Mathurins (rue des); Tête Noire (enseigne de la); Longpont (Aisne); Harcourt (hôtel d'); Luillier, Geoffroy; Guzman, Gabriel de; Lemaistre, Gilles; Féret, Marie; avocat; abbé; comptable; magistrat
    - Renouvellement de bail, pour trois ans, par Nicole Vassoigne, prêtre, maître ès arts en l'Université, à Charles Lesueur, boulanger, aux faubourgs Saint-Jacques, d'une maison, domicile du preneur, au lieu-dit les Tombes, 'où est pour enseigne contre le mur l'Image Notre-Dame, et aussi y est pour enseigne pendant sur la rue une gargouille...'. moyennant 46 l. t. par an, 'à la charge que si Jacques..., fruictier, veult tenir la sallette basse et l'ouvrouer desd. lieux où il est à présent demourant, icelluy preneur en pourra faire avec luy ainsi que bon luy semblera, en sorte que si led. Jacques voulloit faire quelque poursuicte contre led. bailleur, led. preneur sera tenu prandre la cause pour luy...'., 11 juin 1549; MC/ET/XXXIII/22; fol. 57
      Ernest Coyecque, Recueil d'actes notariés relatifs à l'histoire de Paris et de ses environs au XVIe siècle [étude XXXIII], t. II, 1532-1555 [3002 actes], Paris, 1923, p. 284, notice n° 5005 (instrument de recherche imprimé dématérialisé dont la version intégrale est accessible en ligne par la rubrique 'Autres instruments de recherche', voir contexte dans le Plan d’orientation général - Notaires de Paris, guides thématiques du Minutier).
      bail; Notre-Dame (image); Saint-Jacques (faubourg); Vassoigne, Nicole; Lesueur, Charles; boulanger; prêtre; commerçant
    - Reconnaissance par Anne des Ollières, dame de Beaujeu, demeurant ordinairement à Arles en Provence, actuellement à Paris, au profit de Jean de La Barde, avocat en Parlement, de 500 l. t., dont 200 l. t. pour avances de fonds faites par celui-ci au cours du procès en Parlement intenté par Anne des Ollières, en son nom et au nom de son petit-fils, Antoine de 'Quicqueren', fils de feu Gaucher de 'Quicqueren', seigneur de Beaujeu, contre Louis et Baptiste de Castellanne, frères, seigneurs de Laval et 'Pérez' en Provence, 'et plusieurs aultres leurs alliez et complisces, pour raison de l'obmicide advenu à la personne dud... Gaulchier de Quicqueren...', et 300 l. t. pour ses honoraires depuis[Suite de la description dans les informations complémentaires], 15 juin 1549; MC/ET/XXXIII/22; fol. 58
      novembre 1545 jusqu'à ce jour, le tout à prendre sur les dommages et intérêts accordés par l'arrêt du Parlement du 4 août 1549.
      Ernest Coyecque, Recueil d'actes notariés relatifs à l'histoire de Paris et de ses environs au XVIe siècle [étude XXXIII], t. II, 1532-1555 [3002 actes], Paris, 1923, p. 284, notice n° 5006 (instrument de recherche imprimé dématérialisé dont la version intégrale est accessible en ligne par la rubrique 'Autres instruments de recherche', voir contexte dans le Plan d’orientation général - Notaires de Paris, guides thématiques du Minutier).
      reconnaissance; Arles (Bouches-du-Rhône); Quicqueren, Gaucher de; Quicqueren, Antoine de; La Barde, Jean de; Ollières, Anne des; Castellanne, Baptiste de; Castellane, Louis de; avocat au parlement (Ancien Régime)
    - Caution fournie par Nicolas Musnier, Pierre Vallée et Guillaume Mercier, laboureurs, demeurant respectivement au Coudray, paroisse de La Neuville-d'Aumont, à Méru et à La Neuville-d'Aumont, à Robert du Gast, docteur régent en la Faculté de décret, maître et principal du collège de Coquerel, curé de Saint-Hilaire au Mont de Paris et aussi de La Neuville, en raison du bail de cette dernière cure consenti ce jour, par acte passé devant Jean Boucher, prêtre, notaire de la Conservation des privilèges apostoliques de l'Université, à Étienne Vallée, prêtre; engagement par celui-ci envers lesdits Nicolas Musnier et Guillaume Mercier de ne céder son bail ou de ne s'associer quelqu'un qu'avec leur consentement., 18 juin 1549; MC/ET/XXXIII/22; fol. 64 Vo
      Ernest Coyecque, Recueil d'actes notariés relatifs à l'histoire de Paris et de ses environs au XVIe siècle [étude XXXIII], t. II, 1532-1555 [3002 actes], Paris, 1923, p. 284, notice n° 5007 (instrument de recherche imprimé dématérialisé dont la version intégrale est accessible en ligne par la rubrique 'Autres instruments de recherche', voir contexte dans le Plan d’orientation général - Notaires de Paris, guides thématiques du Minutier).
      cautionnement; Saint-Hilaire-du-Mont (église); Vallée, Etienne; Musnier, Nicolas; Boucher, Jean; Mercier, Guillaume; Dugast, Robert; Vallée, Pierre; notaire; docteur d'université; agriculteur; prêtre; curé
    - Prise à bail, pour deux ans, par Étienne Hutinet, marchand, à Paris, d'Anne de 'Mustrecolle', veuve de Raoul de Hacqueville, d''une maison, court, jardin et ténement, ... servant à présent à tenir hostellerye...', à l'enseigne de la Lévrière blanche, rue Saint-Honoré, paroisse Saint-Germain-l'Auxerrois, moyennant 110 l. t. par an [Suite de la description dans les informations complémentaires], 27 juin 1549; MC/ET/XXXIII/22; fol. 74
      et à charge, entre autres, 'de faire remectre la chappelle estant en lad. maison en l'estat qu'elle soulloit estre, y faire remectre l'autel et en oster la chemynée, si bon semble à lad. damoyselle, et ne la faire servir que de chappelle, ainsi qu'elle a acoustumé estre, et aultres lieux lesquelx on pourroit avoir applicqué aultrement qu'ilz n'ont acoustumé estre, ainsi et à la sorte qu'il plaira à icelle damoyselle...'.
      Ernest Coyecque, Recueil d'actes notariés relatifs à l'histoire de Paris et de ses environs au XVIe siècle [étude XXXIII], t. II, 1532-1555 [3002 actes], Paris, 1923, p. 284, notice n° 5008 (instrument de recherche imprimé dématérialisé dont la version intégrale est accessible en ligne par la rubrique 'Autres instruments de recherche', voir contexte dans le Plan d’orientation général - Notaires de Paris, guides thématiques du Minutier).
      bail; Saint-Honoré (rue); Hacqueville, Raoul de; Mustrecolle, Anne de; Hutinet, Etienne; commerçant
    - Bail de sa cure, pour trois ans, par Nicolas Bulot, curé de Chessy, diocèse d'Autun (corr. Meaux), étudiant en l'Université, à Dauphin Harenc, prêtre, à Meaux, moyennant 200 l. t. par an., 1er juillet 1549; MC/ET/XXXIII/22; fol. 78
      Ernest Coyecque, Recueil d'actes notariés relatifs à l'histoire de Paris et de ses environs au XVIe siècle [étude XXXIII], t. II, 1532-1555 [3002 actes], Paris, 1923, p. 284, notice n° 5009 (instrument de recherche imprimé dématérialisé dont la version intégrale est accessible en ligne par la rubrique 'Autres instruments de recherche', voir contexte dans le Plan d’orientation général - Notaires de Paris, guides thématiques du Minutier).
      bail; Autun (Saône-et-Loire); Meaux (Seine-et-Marne); Chessy (Seine-et-Marne); Bulot, Nicolas; Harenc, Dauphin; étudiant; curé; prêtre
    - Donation viagère, à compter de la Noël qui suivra sa réception à la prêtrise, par Françoise de Salignac, femme de François Desdier, seigneur et vicomte de Ribérac, en Périgord, demeurant ordinairement audit lieu, autorisée de son mari, à l'effet des présentes, [Suite de la description dans les informations complémentaires], 5 juillet 1549; MC/ET/XXXIII/22; fol. 83
      'pour le bon amour, affection et dilection que icelled. dame dict led. seigneur et elle avoir... à... Pierre Dignac, par cy devant et encores à présent pédagogue et gouverneur des enffens desd. seigneur et dame, pour le bon traictement qu'il leur a faict, aussi ad ce que led. Dignac puisse plus facillement estre promeu aux sainctz ordres de presterise, ausquielx il espère de brief estre promeu, et affin qu'il puisse oud. estat vivre et plus honnestement s'entretenir..., affin aussi qu'il y ait grand occasion de prier Dieu pour lesd. seigneur et dame et leursd. enffens...', audit Pierre Dignac d'une rente de deux pipes de blé froment, valant six charges, mesure de Ribérac, 12 l. t. en espèces et un pourceau de 50 à 60 s. t., à prendre sur le domaine de Médillac, en Saintonge.
      En outre, donation de l'usufruit d'une maison à Ribérac.
      Ernest Coyecque, Recueil d'actes notariés relatifs à l'histoire de Paris et de ses environs au XVIe siècle [étude XXXIII], t. II, 1532-1555 [3002 actes], Paris, 1923, p. 284, notice n° 5010 (instrument de recherche imprimé dématérialisé dont la version intégrale est accessible en ligne par la rubrique 'Autres instruments de recherche', voir contexte dans le Plan d’orientation général - Notaires de Paris, guides thématiques du Minutier).
      donation; Ribérac (Dordogne); Médillac (Charente); Dignac, Pierre; Desdier, François; Salignac, Françoise de; enseignant; précepteur
    - Cession de ladite reconnaissance et desdits anneaux par ledit Pierre Le Saulnier à Charles Troude, marchand, bourgeois de Paris, qui avait fourni la somme et auquel Pierre Le Saulnier n'avait fait que prêter son nom, pour lui faire plaisir. - Dans cet acte, le mot Thierville a été corrigé en Lierville et ce dernier mot récrit en marge., 20 juillet 1549; MC/ET/XXXIII/22; fol. 103 Vo
      Ernest Coyecque, Recueil d'actes notariés relatifs à l'histoire de Paris et de ses environs au XVIe siècle [étude XXXIII], t. II, 1532-1555 [3002 actes], Paris, 1923, p. 285, notice n° 5012 (instrument de recherche imprimé dématérialisé dont la version intégrale est accessible en ligne par la rubrique 'Autres instruments de recherche', voir contexte dans le Plan d’orientation général - Notaires de Paris, guides thématiques du Minutier).
      cession; reconnaissance; Troude, Charles; Le Saulnier, Pierre
    - Reconnaissance par Louis de Théligny, chevalier, seigneur de Thierville en Beauce, y demeurant ordinairement, actuellement à Paris, au profit de Pierre Le Saulnier, marchand, bourgeois de Paris, de 675 l. t., montant d'un prêt, remboursable à la Saint-Remi prochaine, et en garantie duquel l'emprunteur dépose entre les mains du prêteur 'deux anneaulx d'or, l'un faict en manière de tumbeau, taillé d'espargne, émaillé de noir dessus et dessoubz et petit croyssant ouquel est enchassé une table de dyamant, longuette, foible, et l'autre ung autre anneau d'or, taillé d'espargne et émaillé de noir, ouquel est enchassé une autre table de dyamant, longuette...', [Suite de la description dans les informations complémentaires], 20 juillet 1549; MC/ET/XXXIII/22; fol. 102
      lesdits anneaux estimés par Gilbert Richardeau, Jean Marcès et Nicolas Simon, orfèvres, bourgeois de Paris, valoir trois cents écus d'or soleil; élection de domicile du débiteur en l'Hôtel de la cour de Rouen, près la porte Saint-Germain-des-Prés.